# 求助陈版 - 创始人延迟出资

提问人：wx_5a60a720bf5b 时间：2023-01-28 16:24:52
陈版好，
背景：创业公司的创始人自企业成立之日起就未实缴过注册资本，之后经历了天使轮、per-A轮和A轮融资，创始人均未进行过实缴。直到B轮投资者进来后，B轮投资者要求创始人进行实缴作为交割的先决条件。公司成立至B轮投资者入局经历了三年。
问题：创始人自成立后即享有股东权利，只是未实缴过注册资本，公司成立至实缴相隔 3 年，公司估值相差巨大，这种情况下是否会被认定为股份支付？标准是什么？

回答人：chenyiwei
综合考虑，不构成股份支付的可能性较大，主要考虑：
1 、该事项属于公司设立时的认缴出资额的实缴，即创始人按每股 1 元缴纳出资的权利是公司设立时即已被授予的，不是现在才被授予；
2 、该事项属于股东履行公司法规定的实缴出资义务，与换取激励对象为企业提供服务无关；
3 、历史上创始人虽未实缴出资，但无疑已就该等出资享有股东权利，而不是从现在才开始享有这部分出资对应的股东权利。
4 、创始人对公司的贡献更多地体现在设立后的运营管理方面，而货币出资的相对贡献较小。